# Guillaume SANCHEZ

28 ans, marié – 1 enfant Ingénieur d'Affaires

## **Objectifs**

2007

Après plus de 5 ans d'expérience dans le domaine de la Qualité, et deux ans d'études d'ingénierie à l'ESIGELEC, je souhaite rejoindre une entreprise innovante au sein de laquelle je saurai être force de proposition et atteindre les objectifs fixés.

## **Formation**

ESIGELEC Rouen 2017

Diplôme d'Ingénieur

Spécialité Ingénieur d'Affaires Informatique et Réseaux

IUT de Rouen 2009

DUT Mesures physiques, option MCPC

**Institution REY Rouen** 

Baccalauréat Scientifique, Mention Assez Bien

## **Expériences Professionnelles**

### Chargé d'Affaires - Apprenti | Bouygues E&S (Rouen) 2016-2017

En contrat de professionnalisation, je suis chargé du déploiement et de la maintenance de borne de charge pour véhicules électriques pour le compte de la Métropole Rouen Normandie mais aussi de l'installation de systèmes de vidéosurveillance et de contrôle d'accès pour différents clients. J'ai été responsable d'un technicien et en relation direct avec notre client et les fournisseurs.

### Inspecteur Contrôle Qualité | Flexi-France (Technip) 2013-2015

En charge du contrôle qualité des référentiels de fabrication, j'ai assisté également à la validation d'étapes de production, de tests, et de livraison de produits finis.

J'ai également réalisé des audits internes en production

#### Technicien Qualité Réception | Morpho (Safran) 2012-2013

J'ai été garant de la validation des pièces fournisseurs en amont de leur assemblage en production en me basant sur les plans et tolérances fixés par le bureau d'étude. Mon poste a nécessité une application d'un certain nombre de processus 5S et d'amélioration continue

#### **Technicien Essais | SNWM** 2011 - 2012

J'ai été en charge de mettre en œuvre des essais de mise en contrainte de porte latérale coulissante et les mécanismes associés pour le compte de clients francophones et anglophones. J'ai aussi créé des procédures d'essais afin de faciliter la prise en main pour mes successeurs

## Centres d'Intérêt

Voyages Gastronomie

Sports Nouvelles Technologies



11, rue Frederic JOLIOT CURIE 76120 Le Grand-Quevilly



guillaume.sanchez76@gmail.com



06.13.87.22.48



## Langues

Anglais (TOEIC: 855) Allemand

## Compétences

#### **INGENIERIE D'AFFAIRES**

Réponse Appel d'Offres Analyse et maîtrise des risques Veille et intelligence économique Droit du Travail / Droit des Affaires Techniques de vente et négociation

#### **GESTION DE PROJET**

Management de Projet Déploiement Haut-Débit / Très Haut-Débit

#### **TELECOMMUNICATION & RESEAUX**

Réseaux Mobiles Linux : Debian, Kali VMware / VirtualBox Architecture & Qualité de Services Interconnexions des réseaux TCP/IP

#### **INFORMATIQUE**

JAVA / C / .Net / HTLM / PHP / MySQL MS Office/Project SAP BO / SAP Logistique Photoshop / Premiere Pro